ACORDAO-COMPLETO-2520597

ACÓRDÃO DE RELAÇÃO

ACÓRDÃO DE RELAÇÃO 274/2022 ATA 1/2022 - SEGUNDA CÂMARA

Acórdão 274/2022-TCU-Segunda Câmara
VISTO e relacionado este processo consolidado de apreciação de dois atos de admissão emitidos pela Fundação Instituto Brasileiro de Geografia e Estatística;
Considerando que, após aplicação das críticas automáticas, a Secretaria de Fiscalização de Integridade de Atos e Pagamentos de Pessoal e de Benefícios Sociais (Sefip) propôs a legalidade e registro dos atos (peças 6 e 7) ; e
Considerando o parecer do Ministério Público junto ao TCU, exarado pela Procuradora-Geral, Dra. Cristina Machado da Costa e Silva (peça 8) , por meio do qual anuiu aos encaminhamentos propostos pela unidade técnica, exceto quanto ao ato emitido em favor de Claudio Raiol Vale (peça 4) , a respeito do qual defendeu a realização de diligência diante de indícios de que servidor acumula o cargo de guarda civil do município de Belém - PA - com o contrato temporário na Fundação Instituto Brasileiro de Geografia e Estatística - IBGE, hipótese não prevista no artigo 37, inciso XVI da Constituição Federal;
ACORDAM os Ministros do Tribunal de Contas da União, com fundamento no inciso II do art. 143 do Regimento Interno/TCU, em:
a) 	considerar LEGAL e conceder o registro do ato de THIAGO CALDERARO AFONSO; 
b) restituir o processo à Secretaria de Fiscalização de Integridade de Atos e Pagamentos de Pessoal e de Benefícios Sociais para, com fulcro no art. 10, § 1º, da Lei 8.443/1992, realizar diligência à Fundação Instituto Brasileiro de Geografia e Estatística com o fito de que, em relação ao contratado temporário Claudio Raiol Vale (CPF n.º XXX.577.482-XX) , seja:
b.1) encaminhada, no prazo de 15 dias, cópia da declaração de não acumulação de cargos e empregos públicos firmada pelo interessado quando de sua contratação temporária no IBGE; e 
b.2) comprovada, no igual prazo de 15 dias, a regularidade da acumulação identificada na Rais - Ano Base 2020 pelo interessado e, em caso de confirmação da ilegalidade do acúmulo de vínculos, sejam apresentadas as providências tomadas pelo IBGE para a regularização da situação ora em questão; e
c) alertar a Fundação Instituto Brasileiro de Geografia e Estatística de que o não atendimento da diligência no prazo assinado pelo Tribunal enseja a aplicação da multa prevista no inciso IV da Lei 8.443/1992, a qual independe de audiência.
1. Processo TC-Processo 034.487/2021-2 (ATOS DE ADMISSÃO) 
	1.1. Interessados: Claudio Raiol Vale (XXX.577.482-XX) ; Thiago Calderaro Afonso (XXX.490.592-XX) .
	1.2. Órgão/Entidade: Fundação Instituto Brasileiro de Geografia e Estatística.
	1.3. Relator: Ministro Raimundo Carreiro.
	1.4. Representante do Ministério Público: Procuradora-Geral Cristina Machado da Costa e Silva.
	1.5. Unidade Técnica: Secretaria de Fiscalização de Integridade de Atos e Pagamentos de Pessoal e de Benefícios Sociais (Sefip) .
	1.6. Representação legal: não há.
	1.7. Determinações/Recomendações/Orientações: não há.

Segunda Câmara

Claudio Raiol Vale (XXX.577.482-XX); Thiago Calderaro Afonso (XXX.490.592-XX).

RAIMUNDO CARREIRO

não há.

ATOS DE ADMISSÃO (ADS)

Secretaria de Fiscalização de Integridade de Atos e Pagamentos de Pessoal e de Benefícios Sociais (Sefip).